臺灣臺中地方法院刑事判決
111年度交易字第354號
公  訴  人  臺灣臺中地方檢察署檢察官
被      告  張勝雄


指定辯護人  本院公設辯護人梁乃莉
上列被告因公共危險案件，經檢察官提起公訴（111年度偵字第4
850號），聲請改依協商程序而為判決，判決如下：
    主  文
張勝雄駕駛動力交通工具而吐氣所含酒精濃度達每公升0.25毫克
以上，累犯，處有期徒刑9月。
    犯罪事實及理由
一、本件犯罪事實及證據，除證據部分增列「被告於本院準備程
     序之自白」外，餘均引用檢察官起訴書之記載（如附件）
    。
二、本件經檢察官與被告張勝雄、辯護人於審判外達成協商之 
    合意且被告已認罪，其合意內容如主文所示。經查，上開協
    商合意並無刑事訴訟法第455 條之4 第1 項所列情形之一，
     檢察官聲請改依協商程序而為判決，本院爰不經言詞辯論
    ， 於協商合意範圍內為協商判決。
三、應適用之法條：刑事訴訟法第455 條之2 第1 項、第455 條
     之4 第2 項、第455 條之8 、第454 條第2 項。
四、本判決除有刑事訴訟法第455條之4第1項第1款於本訊問程序
    終結前，被告撤銷協商合意或檢察官撤回協商聲請者；第2
    款被告協商之意思非出於自由意志者；第4款被告所犯之罪
    非第455條之2第1項所定得以聲請協商判決者；第6款被告有
    其他較重之裁判上一罪之犯罪事實者；第7款法院認應諭知
    免刑或免訴、不受理者情形之一，及違反同條第2項「法院
    應於協商合意範圍內為判決；法院為協商判決所科之刑，以
    宣告緩刑或2年以下有期徒刑、拘役或罰金為限」之規定者
    外，不得上訴。
五、如有上開可得上訴情形，應於收受判決送達後20日內向本院
    提出上訴書狀（應敘述具體理由並附繕本）。上訴書狀如未
    敘述理由，應於上訴期間屆滿後20日內補提理由書於本院。
中　　華　　民　　國　　111 　年　　3 　　月　　29　　日
　　              刑事第十七庭  法  官  李宜璇
以上正本證明與原本無異。
中　　華　　民　　國　　111 　年　　3 　　月　　29　　日
                                書記官   張雅如
◎附錄論罪科刑之法條
（修正前）中華民國刑法第185條之3第1項第1款駕駛動力交通工
具而有下列情形之一者，處2 年以下有期徒刑，得併科20萬元以
下罰金：
一、吐氣所含酒精濃度達每公升0.25毫克或血液中酒精濃度達百
    分之0.05以上。
【附件】
臺灣臺中地方檢察署檢察官起訴書          　          松股
                                     111年度偵字第4850號
　　被　　　告　張勝雄　男　37歲（民國00年00月00日生）
　　　　　　　　　　　　住臺中市○○區○○路0段000巷0號
　　　　　　　　　　　　國民身分證統一編號：Z000000000號
上列被告因公共危險案件，業經偵查終結，認應提起公訴，茲將
犯罪事實及證據並所犯法條分述如下：
　　　　犯罪事實
一、張勝雄前因公共危險案件，經臺灣臺中地方法院判處有期徒
    刑8月確定，甫於民國110年8月23日執行完畢。詎其仍不知
    悔改，復自110年12月12日晚間8時許起至翌(13)日上午6時
    許止，在臺中市○○區○○路0段000巷0號住處飲用高粱酒後，
    竟仍於酒後騎乘車牌號碼000－000號普通重型機車上路。嗣
    於同日上午8時50分許，途經龍井區沙田路4段278巷1弄2號
    前時，因行車不穩為警攔檢，發現其全身酒味，於同日上午
    9時10分許，當場對其為吐氣酒精濃度檢測，測得其吐氣中
    所含酒精濃度達每公升0.85毫克，始查知上情。
二、案經臺中市政府警察局烏日分局報告偵辦。
　　　　證據並所犯法條
一、上揭犯罪事實，業據被告張勝雄於警詢及偵查中坦承不諱，
    且有臺中市政府警察局烏日分局龍井分駐所當事人酒精測定
    紀錄表、員警職務報告、臺中市政府警察局舉發違反道路交
    通管理事件通知單影本、公路監理電子閘門車籍資料查詢等
    附卷可稽，足認被告之自白與事實相符，其上開犯嫌堪予認
    定。
二、按行為後法律有變更者，適用行為時之法律。但行為後之法
    律有利於行為人者，適用最有利於行為人之法律，刑法第2
    條第1項定有明文。查被告行為後，刑法第185條之3業於111
    年1月24日修正，同年月28日公布，並於同年月30日施行。
    修正前刑法第185條之3第1項第1款係規定：「駕駛動力交通
    工具而有下列情形之一者，處二年以下有期徒刑，得併科二
    十萬元以下罰金：一、吐氣所含酒精濃度達每公升零點二五
    毫克或血液中酒精濃度達百分之零點零五以上。」修正為：
    「駕駛動力交通工具而有下列情形之一者，處三年以下有期
    徒刑，得併科三十萬元以下罰金：一、吐氣所含酒精濃度達
    每公升零點二五毫克或血液中酒精濃度達百分之零點零五以
    上。」經比較修正前、後之規定，可知刑法第185條之3第1
    項之法定本刑由「2年以下有期徒刑，得併科20萬元以下罰
    金。」修正為「3年以下有期徒刑，得併科30萬元以下罰金
    。」當以修正前之舊法較有利於被告，自應依修正前之刑法
    第185條之3第1項第1款規定論處。
二、核被告所為，係犯修正前刑法第185條之3第1項第1款之公共
    危險罪嫌。被告曾受有期徒刑之執行完畢，有本署刑案資料
    查註紀錄表在卷可稽，其於5年內故意再犯本件有期徒刑以
    上之罪，為累犯，請依刑法第47條第1項規定，加重其刑。
三、依刑事訴訟法第251條第1項提起公訴。
　　此　致
臺灣臺中地方法院
中　　華　　民　　國　 111　　年　　2 　　月　　9 　　日
            　　　        　　檢察官　黃政揚
本件正本證明與原本無異
中　　華　　民　　國　 111　　年　　2 　　月　　21　　日
   　　　　　　　　　　　　　 書記官　胡莉苓
附錄本案所犯法條全文
中華民國刑法(110.06.16)第185條之3
駕駛動力交通工具而有下列情形之一者，處 2 年以下有期徒刑
，得併科 20 萬元以下罰金：
一、吐氣所含酒精濃度達每公升零點二五毫克或血液中酒精濃度
    達百分之零點零五以上。
二、有前款以外之其他情事足認服用酒類或其他相類之物，致不
    能安全駕駛。
三、服用毒品、麻醉藥品或其他相類之物，致不能安全駕駛。
因而致人於死者，處 3 年以上 10 年以下有期徒刑；致重傷者
，處 1 年以上 7 年以下有期徒刑。
曾犯本條或陸海空軍刑法第 54 條之罪，經有罪判決確定或經緩
起訴處分確定，於五年內再犯第 1 項之罪因而致人於死者，處
無期徒刑或 5 年以上有期徒刑；致重傷者，處 3 年以上 10 年
以下有期徒刑。